臺灣桃園地方法院刑事判決　　　　　　　94年度訴字第2219號
公　訴　人　台灣桃園地方法院檢察署檢察官
被　　　告　甲○○
上列被告因違反毒品危害防制條例案件，經檢察官提起公訴（94
年度毒偵字第5422號），被告為有罪之陳述，本院裁定由受命法
官獨任進行簡式審判，茲判決如下︰
    主  文
甲○○連續施用第一級毒品，累犯，處有期徒刑柒月。
扣案之第一級毒品海洛因貳包（合計淨重零點零伍公克，連同包
裝之塑膠袋貳個）均沒收銷毀之；扣案之注射針筒陸支沒收。
    事  實
一、甲○○前因施用毒品案件，經本院於民國八十八年一月八日
    ，以八十八年毒聲字第一六六號裁定觀察、勒戒，經觀察、
    勒戒後，認無繼續施用毒品傾向，經台灣桃園地方法院檢察
    署於八十八年一月二十七日，以八十八年偵字第七八一號不
    起訴處分確定；又因施用毒品案件，經本院於八十九年五月
    二十四日，以八十九年毒聲字第三七一二號裁定觀察、勒戒
    ，經觀察、勒戒後，認有繼續施用毒品傾向，復經本院於八
    十九年七月二十五日，以八十九年毒聲字第四九三０號裁定
    強制戒治，繼經本院於九十年一月九日，以九十年毒聲字第
    一二二號裁定停止戒治，於九十年七月二十四日強制戒治期
    滿執行完畢，並因該案經本院判處有期徒刑三月確定，於九
    十一年四月十六日，易科罰金執行完畢；又因施用毒品案件
    ，經本院於九十一年七月十二日，以九十一年毒聲字第一六
    一八號裁定強制戒治，經本院於九十二年五月六日，以九十
    二年毒聲字第一四二四號裁定停止戒治，於九十二年九月二
    十二日強制戒治期滿執行完畢，並因該案經本院判處有期徒
    刑五月確定，於九十二年八月八日，易科罰金執行完畢；又
    於九十一年間因竊盜案件，經本院判處有期徒刑六月，緩刑
    三年，緩刑業已期滿。
二、甲○○猶不知悔改，明知毒品海洛因屬毒品危害防制條例規
    定禁止持有、施用之第一級毒品（下簡稱：海洛因），竟於
    強制戒治執行完畢經釋放後五年內，基於施用海洛因之概括
    犯意，自九十四年八月中旬某日二十三、二十四時許起，至
    九十四年九月二十日二十二時許止，均在桃園縣桃園市○○
    街八二號某友人住處，先後施用海洛因多次，平均每星期施
    用一次。嗣於九十四年九月二十日二十三時許，在上址，遇
    警盤查其身分，其於犯罪被發覺前，主動將其所持有供施用
    之海洛因二包（合計淨重零點零五公克，包裝合計重零點三
    五公克）；其所有供（但非專供）施用海洛因之注射針筒六
    支，取出交予警員，並主動供述其有於上開時、地，多次施
    用海洛因之行為，自首而受裁判。經警扣得該海洛因二包、
    注射針筒六支。
三、案經桃園縣政府警察局八德分局報請臺灣桃園地方法院檢察
    署檢察官偵查起訴。
    理  由
一、被告甲○○於警詢、檢察官訊問及本院審理時對於在上開時
    、地，施用海洛因多次之事實坦承不諱，被告於九十四年九
    月二十一日經警採尿送台灣尖端先進生技醫藥股份有限公司
    以酵素免疫分析法初步篩檢，再以極精密之氣相層析質譜儀
    分析法（ＧＣ＼ＭＳ）確認，尿中檢出嗎啡（海洛因屬嗎啡
    類毒品）成分，此有被採尿人姓名編號對照表、台灣尖端先
    進生技醫藥股份有限公司濫用藥物檢驗報告各一份可憑。按
    以免疫分法鑑驗時，當其他藥物與嗎啡類毒品化學結構相近
    才可能引起偽陽性反應。檢體再經氣相層析質譜儀確認，可
    將免疫分析法所造成之偽陽性結果排除，不致產生嗎啡類毒
    品偽陽性反應，此先後經行政院衛生署管制藥品管理局九十
    年一月二十日管檢字第九一０九一號及九十年八月十六日管
    檢字第九六九四六號分別函述甚明，被告之尿液經初驗及複
    驗，已足認其尿中確有嗎啡類毒品之陽性反應。參以服用海
    洛因後，二十四小時內約有服用量百分之八十排泄於尿液中
    ，其於尿液中可檢出之最長時限，受施用劑量、施用方式、
    個人體質及其代謝情況等因素影響，一般可檢出之最長時限
    ，為服用後二至四天，有行政院衛生署管制藥品管理局九十
    一年十月二十一日管檢字第一一ＯＯ二號函敘甚明。並有供
    （但非專供）施用海洛因之注射針筒六支扣案可稽。再扣案
    之白色粉末二包，經送鑑驗，均含第一級毒品海洛因成分，
    合計淨重零點零五公克，包裝合計重零點三五公克等情，亦
    有法務部調查局鑑定通知書一紙在卷足證。足認被告自白其
    有於上開時、地，施用海洛因多次等情與事實相符。
二、被告前因施用毒品案件，經本院於八十八年一月八日，以八
    十八年毒聲字第一六六號裁定觀察、勒戒，經觀察、勒戒後
    ，認無繼續施用毒品傾向，經台灣桃園地方法院檢察署於八
    十八年一月二十七日，以八十八年偵字第七八一號不起訴處
    分確定；又因施用毒品案件，經本院於八十九年五月二十四
    日，以八十九年毒聲字第三七一二號裁定觀察、勒戒，經觀
    察、勒戒後，認有繼續施用毒品傾向，復經本院於八十九年
    七月二十五日，以八十九年毒聲字第四九三０號裁定強制戒
    治，繼經本院於九十年一月九日，以九十年毒聲字第一二二
    號裁定停止戒治，於九十年七月二十四日強制戒治期滿執行
    完畢；又因施用毒品案件，經本院於九十一年七月十二日，
    以九十一年毒聲字第一六一八號裁定強制戒治，經本院於九
    十二年五月六日，以九十二年毒聲字第一四二四號裁定停止
    戒治，於九十二年九月二十二日強制戒治期滿執行完畢，有
    臺灣桃園地方法院檢察署刑案資料查註紀錄表、臺灣高等法
    院被告前案紀錄表各一份在卷足憑。依上開說明，被告係於
    強制戒治執行完畢經釋放後，五年內再犯本件施用海洛因罪
    ，檢察官予以起訴，即無不合。本件事證已經明確，被告犯
    行堪予認定。
三、核被告所為，係犯毒品危害防制條例第十條第一項之施用第
    一級毒品罪。被告施用海洛因前之持有海洛因之低度行為，
    為高度之施用行為所吸收，不另論罪。被告先後多次施用第
    一級毒品犯行間，時間緊接，手法相同，又係犯構成要件相
    同之罪名，顯係基於概括犯意反覆為之，為連續犯，應以一
    罪論，並依法加重其刑。再查被告前於九十年間因施用毒品
    案件，經本院判處有期徒刑三月確定，於九十一年四月十六
    日，易科罰金執行完畢；又於九十一年間因施用毒品案件，
    經本院判處有期徒刑五月確定，於九十二年八月八日，易科
    罰金執行完畢，此有台灣桃園地方法院檢察署刑案資料查註
    紀錄表、台灣高等法院被告前案紀錄表、台灣桃園地方法院
    檢察署檢察官九十年戒偵字第八一九號起訴書、本院九十一
    年度易字第一九八七號判決書各一份可按。其於受前開有期
    徒刑三月、五月之執行完畢後，五年內再犯本件有期徒刑以
    上之刑之罪，為累犯，應依刑法第四十七條規定，依法加重
    其刑，並遞予加重。又被告係於遇警盤查時，於其犯罪被發
    覺前，主動將其所持有之海洛因二包、注射針筒六支，取出
    交予警員，並主動供出其有上開施用海洛因多次之犯行，業
    經被告於本院審理時供明，並有被告警詢筆錄一份在卷，且
    經本院電詢查獲之員警柯大律陳稱：我們之前在上址有查獲
    施用毒品之人，據該人指出，上址常有人施用毒品，我們遂
    前往上址查緝，到達現場後，被告即主動交出毒品及施用工
    具等語，有本院電話紀錄一份可按，是員警僅係據報上開地
    點常有人施用毒品，並未據報本案發生當時有人在上址施用
    毒品，該線報更未指出係被告在上址施用毒品，是在被告主
    動交出海洛因二包及注射針筒六支前，員警並無確切之根據
    而合理懷疑被告有施用毒品之行為，是被告係對於未發覺之
    罪自首而受裁判，合於自首之要件，應依刑法第六十二條前
    段規定，依法減輕其刑。其刑有加減，依法先遞加重後減輕
    之。審酌被告有如事實欄一所載前案情形，素行不佳，又犯
    本件同罪質之施用毒品罪，惟念其施用海洛因之次數不多，
    本次施用期間尚短，所犯屬自殘行為，犯後為前開自白，甚
    有悔意等一切情狀，量處如主文所示之刑以示懲儆。
四、扣案之白粉二包，均含第一級毒品海洛英成分，合計淨重零
    點零五公克，包裝合計重零點三五公克等情，有前引法務部
    調查局鑑定通知書一紙可參，又係本件供被告施用海洛因之
    用而當場查獲，業據被告審理時供明，雖鑑定機關於鑑定時
    ，將毒品與包裝分別秤重，然依鑑定機關法務部調查局之海
    洛因毒品純度定量分析鑑驗標準作業程序，係將包裝內之白
    粉（海洛因）取出裝於該局毒品檢驗用袋中進行海洛因純度
    定量分析，包裝則呈空袋形狀，但仍留有極微量白粉（海洛
    因）殘渣於塑膠袋中，此經法務部調查局九十四年一月二十
    八日調科壹字第09462100070 號函述明確，則該包裝並未與
    毒品完全析離；就本件毒品與包裝，均應依毒品危害防制條
    例第十八條第一項前段規定，諭知沒收銷燬之。另扣案之注
    射針筒六支，為被告所有供（但非專供）施用海洛因所用之
    物，亦據被告於警詢、檢察官訊問時供陳在卷，被告雖於本
    院審理時曾陳稱其中五支不是我的云云，然經本院提示警詢
    及檢察官訊問時之筆錄後，亦已坦承全部為其所有，均應依
    刑法第三十八條第一項第二款沒收。
五、被告於準備程序中，就被訴事實為有罪之陳述，是本件合於
    刑事訴訟法第二百七十三條之一第一項之要件，經本院裁定
    由受命法官獨任進行簡式審判程序，併於敘明。
據上論斷，應依刑事訴訟法第二百七十三條之一第一項、第二百
九十九條第一項前段，毒品危害防制條例第十條第一項、第十八
條第一項前段，刑法第十一條前段、第五十六條、第四十七條、
第六十二條前段、第三十八條第一項第二款，判決如主文。
本案經檢察官徐文豪到庭執行職務。
中     華      民     國    94    年   12   月   29    日
                      刑事第三庭法  官  尹  良
上正本證明與原本無異。
如不服本判決，應於判決送達後十日內向本院提出上訴狀 (應附
繕本)， 上訴於臺灣高等法院。
                                書記官  廖宜政
中　　華　　民　　國　　94　　年　　12　　月　　29　　日
附論罪科刑法條：
毒品危害防制條例第十條
施用第一級毒品者，處六月以上五年以下有期徒刑。
施用第二級毒品者，處三年以下有期徒刑。
